臺灣苗栗地方法院刑事判決
110年度交訴字第9號
公  訴  人  臺灣苗栗地方檢察署檢察官
被      告  楊玉枝


選任辯護人  李建德律師
上列被告因過失致死案件，經檢察官提起公訴 （109年度偵字第
4996號），本院判決如下：
    主  文
楊玉枝犯過失致人於死罪，處有期徒刑拾月。　　
　　犯罪事實
一、楊玉枝於民國109年6月20日上午7時22分許，騎乘車牌號碼0
    00-000號普通重型機車（下稱A車），沿苗栗縣苗栗市經國
    路2段由南往北方向行駛，行經經國路與維祥街交岔路口（
    下稱本案交岔路口）處時，往右偏靠停等路邊，本應於起駛
    前注意前後左右有無障礙或車輛，並應讓行進中之車輛優先
    通行，且依當時天候晴、日間自然光線、柏油路面乾燥、無
    缺陷、無障礙物，視距良好等情，並無不能注意之情形，竟
    疏未注意及此，貿然自路邊起駛欲左轉維祥街，適陳世榮騎
    乘車牌號碼000-000號普通重型機車（下稱B車）、黃崧瑋騎
    乘車牌號碼000-000號普通重型機車(下稱C車)，沿經國路2
    段由南往北方向行駛至該處，見狀均閃避不及，陳世榮騎乘
    B車因重心不穩而人車倒地、黃崧瑋騎乘C車則與A車發生碰
    撞倒地，陳世榮因而受有頭胸部外傷併創傷性顱內出血、右
    側鎖骨及肋骨骨折等傷害，經送醫急救後，仍於109年7月14
    日上午11時55分許，因中樞神經合併慢性呼吸衰竭不治死亡
    。嗣楊玉枝於本案交通事故發生後，留在事故現場並向據報
    前來處理尚不知肇事者為何人之員警坦承肇事，自首並接受
    裁判。
二、案經陳世榮之妻陳余玉梅訴由及臺灣苗栗地方檢察署檢察官
    相驗後自動檢舉偵查起訴。　　
    理  由
壹、證據能力部分：
一、被告以外之人於審判外之言詞或書面陳述，除法律有規定者
    外，不得作為證據，刑事訴訟法第159條第1項定有明文。查
    證人黃崧瑋、劉德寶於警詢所為之陳述，屬被告楊玉枝以外
    之人於審判外之言詞陳述，經被告及其辯護人主張不得作為
    證據（見本院卷第83至84頁），且核無得例外有證據能力之
    情形，是證人黃崧瑋、劉德寶於警詢所為之陳述，無證據能
    力。
二、被告以外之人於審判外之陳述，經當事人於審判程序同意作
    為證據，法院審酌該言詞陳述或書面陳述作成時之情況，認
    為適當者，亦得為證據；當事人、代理人或辯護人於法院調
    查證據時，知有刑事訴訟法第159條第1項不得為證據之情形
    ，而未於言詞辯論終結前聲明異議者，視為同意作為證據，
    刑事訴訟法第159條之5定有明文。查本案以下所引各項對被
    告以外之人於審判外之陳述，除前開說明外，檢察官、被告
    及辯護人迄言詞辯論終結前均未聲明異議，本院審酌該等陳
    述並無證明力顯然過低之情事，依各該陳述作成時之狀況，
    並無不適當或顯不可信之情形，且與待證事實具有關聯性，
    認為以之作為證據應屬適當，均有證據能力。
三、又關於非供述證據之物證，或以科學、機械之方式，對於當
    時狀況所為忠實且正確之記錄，性質上並非供述證據，均應
    無傳聞法則規定之適用；如該非供述證據非出於違法取得，
    並已依法踐行調查程序，即不能謂無證據能力（最高法院97
    年度台上字第1401號、97年度台上字第6153號、97年度台上
    字第3854號判決要旨參照）。本案判決以下引用之非供述證
    據，固無刑事訴訟法第159條第1項規定傳聞法則之適用，然
    經本院於審理時依法踐行調查證據程序，與本案待證事實具
    有自然之關聯性，且無證據證明係公務員違法取得之物，依
    法自得作為證據。
貳、實體部分
一、訊據被告固坦承其於上揭時地，騎乘A車與被害人陳世榮、
    證人黃崧瑋發生本案交通事故，被害人陳世榮當場人車倒地
    ，並受有前開傷害經送醫救治後仍不幸死亡之事實，惟矢口
    否認有何過失致死犯行，辯稱：被害人陳世榮不是因為碰撞
    我才死亡的，我當時被黃崧瑋撞到後就昏迷了，被害人陳世
    榮是撞到黃崧瑋才死亡的，所以我沒有過失等語（見本院卷
    第69至70頁）；辯護人則為被告辯稱：依據司法實務見解，
    同向車道車輛沒有轉彎車應禮讓直行車優先之注意義務，所
    以被告與被害人陳世榮當時同為同向車道車輛，被告左轉彎
    時並無禮讓被害人陳世榮先行之注意義務，起訴書認被告有
    道路交通安全規則第102條第1項第2款之左轉彎車未讓直行
    車先行之過失，顯然與司法實務見解有所違背；又黃崧瑋騎
    乘之C車上發現有2種顏色油漆轉移，表示黃崧瑋是撞到2輛
    車，1輛是被告紅色的A車，1輛是被害人陳世榮藍色的B車，
    雖然被告所騎A車也有藍色油漆轉移，但事故發生後，2輛車
    的順序是被告在前，被害人陳世榮在後，碰撞力道應該沒有
    那麼強烈，碰撞後，被害人陳世榮的B車繼續拖行14公尺才
    跌倒，且從道路交通事故現場圖之車輛分布位置，先倒下的
    是A車，再來是C車，最後是B車，若被害人陳世榮確實是碰
    撞被告倒地，那被害人陳世榮應該是在A車後立即倒地才對
    ，所以可以認定黃崧瑋的C車有碰撞被害人陳世榮的B車，被
    害人陳世榮的死亡是黃崧瑋碰撞所造成的等語（見本院卷第
    70至71頁）。經查：
  ㈠被告有於起訴書所載時地，騎乘A車與被害人陳世榮、證人黃
    崧瑋發生本案交通事故；被害人陳世榮當場人車倒地，並受
    有前開傷害經送衛生福利部苗栗醫院急診救治後仍不幸死亡
    等情，業據被告供承明確（見本院卷第68至69頁），且有苗
    栗縣警察局苗栗分局警備隊處理相驗案件初步調查報告暨報
    驗書、消防機關救護記錄表、衛生福利部苗栗醫院出院病歷
    摘要、急診病歷、護理紀錄單、護理紀錄、診斷證明書、道
    路交通事故現場圖、道路交通事故調查報告表㈠暨㈡、現場暨
    車損照片等件在卷可稽（見相卷第1、19至39、46至56頁反
    面、125至135頁）。又被害人陳世榮係因本案交通事故受傷
    ，送醫後不治死亡，亦經臺灣苗栗地方檢察署檢察官會同法
    醫師相驗屬實，有臺灣苗栗地方檢察署相驗屍體證明書、檢
    驗報告書、相驗照片等件在卷可稽（見相卷第78至122頁）
    ，是此部分事實堪可認定。
  ㈡被告於案發時為路邊停等欲左轉之起駛車輛乙節，經被告於
    警詢時自承：我當時剛起步，我不清楚車速等語（見相卷第
    10頁）、於偵訊時供承：當天我騎乘機車沿經國路想左轉維
    祥街，我有在路邊停等，停多久我忘記了等語(見相卷第74
    頁)，並有證人即目擊者劉德寶於偵訊時具結證述：案發當
    時我騎乘機車在停等，要左轉維祥街，有一名老婦人騎乘機
    車在我前方，也是等著要左轉，我與她的距離約1公尺；我
    到該處待轉前，她已經停在那邊待轉了，我停車後，她過一
    會才開始左轉，時間多長我沒印象，不是我抵達後她就馬上
    左轉，我在該處停等超過2分鐘，因為該處車流量很大，所
    以我跟前方的老婦人都有等超過2分鐘等語（見相卷第66、6
    9頁）明確，足見被告案發時為路邊停等欲左轉之起駛車輛
    ，而非行進中車輛。至證人黃崧瑋於偵查時固證稱：被告車
    身在陳世榮機車右前方，又超出陳世榮騎乘B車約半個車身
    ，我們3輛機車都是在直行，到了本案交岔路口時，被告先
    往右偏一點，就又馬上左轉等語（見相卷第70頁），惟其所
    證述內容顯與上開被告自白及證人劉德寶所述不符，且考量
    本案交通事故事發突然，證人黃崧瑋亦為本案交通事故之利
    害當事人，其證詞是否客觀、公正、正確，實非無疑，是在
    無其他事證相佐下，實不足逕為有利於被告事實之認定。
  ㈢被告於起駛時未注意並禮讓行進中之車輛先行，即貿然左轉
    乙節：
  ⒈經證人即目擊者劉德寶於偵訊時具結證述：案發當時我騎乘
    機車在停等，要左轉維祥街，有一名老婦人騎乘機車在我前
    方，也是等著要左轉，我與她的距離約1公尺，她好像是看
    到大車都過完，就想直接左轉，她起步時，車身有往左一點
    ，車禍就發生了，後面有2輛機車因此閃避不及就撞上了，
    事情發生的太快，我不知道死者是哪輛車，老婦人的車剛轉
    ，我就聽到碰一聲，然後就撞上了；我在停等時，有發現後
    方有2輛機車向前駛來，所以我還在繼續停等；我到該處待
    轉前，她已經停在那邊待轉了，我停車後，她過一會才開始
    左轉，時間多長我沒印象，不是我抵達後她就馬上左轉，我
    在該處停等超過2分鐘，因為該處車流量很大，所以我跟前
    方的老婦人都有等超過2分鐘等語（見相卷第66至67、69頁
    ）。證人劉德寶僅係恰巧目睹本案交通事故發生經過，與本
    案交通事故之當事人即被告、被害人陳世榮、證人黃崧瑋均
    素不相識，是證人劉德寶應無甘冒偽證罪責，虛偽證述交通
    事故相關情節以誣陷被告之必要，其所為證言應可採信。顯
    見被告於起駛前，左後方仍有行進中之B車、C車接近本案交
    岔路口，被告卻未注意並禮讓行進中B車、C車先行，仍貿然
    自路邊欲左轉駛入維祥街，被告駕車行為顯有過失無疑。從
    而，被告辯稱：其有查看後方有無來車，無來車後才左轉，
    其沒有過失等語，洵無可採。
  ⒉按起駛前應顯示方向燈，注意前後左右有無障礙或車輛行人
    ，並應讓行進中之車輛行人優先通行，道路交通安全規則第
    89條第1項第7款訂有明文。查被告騎乘A車外出，自應對此
    規定知之甚詳。且因當時天候晴、日間自然光線、柏油路面
    乾燥、無缺陷、無障礙物、視距良好等情，有道路交通事故
    調查報告表㈠附卷可佐，顯見當時並無不能注意之情事，則
    被告於起駛前疏於注意左後方有無行進中車輛並讓其先行，
    即貿然自路邊欲左轉進入維祥街而釀生本案交通事故，顯有
    起駛前未注意前後左右有無障礙或車輛，並讓行進中之車輛
    優先通行之過失。況本案交通事故經送交通部公路總局竹苗
    區車輛行車事故鑑定會鑑定結果，認為：「一、被告駕駛普
    通重型機車，行經閃光號誌路口往右偏靠路邊停等後起駛左
    轉彎，未充分注意左側在車道上行進中車輛並讓其先行，為
    肇事原因。二、陳世榮駕駛普通重型機車，措手不及，無肇
    事因素。三、黃崧瑋駕駛普通重型機車，措手不及，無肇事
    因素。但行經閃光黃燈號誌路口未減速慢行有違規定」，有
    交通部公路總局新竹區監理所109年10月26日竹監鑑字第109
    0285449號函暨鑑定意見書1份在卷可佐（見偵卷第17至23頁
    ）；再經交通部公路總局車輛行車事故鑑定覆議會覆議結果
    ，亦認為：「一、被告駕駛普通重型機車，行經閃光號誌路
    口往右偏靠路邊停等後起駛左轉彎，未充分注意左側於車道
    上行進中車輛並讓其先行，為肇事原因。二、陳世榮駕駛普
    通重型機車，措手不及，無肇事因素。三、黃崧瑋駕駛普通
    重型機車，措手不及，無肇事因素（行經閃光黃燈路口未減
    速接近有違規定）」，有交通部公路總局109年12月24日路
    覆字第1090146548號函暨覆議意見書1份附卷可稽（見偵卷
    第53至57頁），是上開鑑定及覆議結果均與本院同此認定，
    皆認被告為本案交通事故之肇事原因。至辯護人雖辯稱：被
    告與被害人陳世榮當時同為同向車道車輛，被告左轉彎時並
    無禮讓被害人陳世榮先行之注意義務等語（見本院卷第70頁
    )，然被告案發時為路邊停等欲左轉之起駛車輛，並非行進
    中車輛乙節，已如前述，故被告違反之注意義務應為道路交
    通安全規則第89條第1項第7款，而非辯護人所稱道路交通安
    全規則第102條第1項第2款「轉彎車應讓直行車先行」，辯
    護人此部分所稱，實有誤會。
  ㈣被告駕車行為與被害人死亡具有相當因果關係乙節：
  ⒈按刑法上過失責任之有無，應以行為人之過失行為與結果之
    發生，有無相當因果關係為斷。所謂相當因果關係，係指依
    經驗法則，綜合行為當時所存在之一切事實，為客觀之事後
    審查，認為在一般情形下，有此環境、有此行為之同一條件
    ，均可發生同一之結果者，則該條件即為發生結果之相當條
    件，行為與結果即有相當之因果關係。反之，若在一般情形
    下，有此同一條件存在，而依客觀之審查，認為不必皆發生
    此結果者，則該條件與結果不相當，不過為偶然之事實而已
    ，其行為與結果間即無相當因果關係（最高法院76年度台上
    字第192號判決意旨參照）。行為人行為與結果之發生有無
    相當因果關係，應以行為人之行為與結果間存有條件關係為
    前提，由法院立於事後之審查角度，回到行為人於行為當時
    客觀上所存在之所有事實狀況，以及行為後所發生之事實情
    狀，參照社會生活之經驗，認為得以預測在行為人所處之環
    境及行為之同一條件，均可發生同一之結果而言，此並不以
    高度惹起或有惹起結果為必要，僅須經驗上通常得以預測為
    已足。惟因果關係「相當」與否，涉及行為人行為所生之危
    險與結果發生之間具有連結性而非異常，此得以審酌行為人
    是否有「客觀可歸責性」而為判斷，倘因果歷程中有第三人
    之行為介入，其須創造並單獨實現一個足以導致結果發生之
    獨立危險，始足以中斷最初行為人與結果間之因果關係，如
    該第三人行為之介入，未使最初行為人之行為與結果間產生
    重大因果偏離，結果之發生與最初行為人之行為仍具常態關
    聯性時，最初行為人自仍負既遂之責（最高法院106年度台
    上字第3118號判決意旨參照）。
  ⒉本案事發後，內政部警政署刑事警察局鑑識科人員從A車前土
    除表面採集到外來轉移漆【經拆封檢視為紅色漆片1包、內
    有紅色漆片，層次共3層，由外而內依序為透明層、紅色層
    、半透明膠質層；紅色漆片表面有外來藍色漆狀物，取該外
    來藍色漆狀物鑑定，予以編號A2-1】、從C車右前擋泥板表
    面採集到外來藍色轉移漆【經拆封檢視為深灰色漆片1包，
    內有深灰色漆片，層次共3層，由外而內依序為透明層、深
    灰色層、半透明膠質層；深灰色漆片表面有外來藍紫色漆狀
    物，取該外來藍紫色漆狀物鑑定，予以編號B3-1】、從B車
    右車殼表面採集之油漆碎片標準品【經拆封檢視為藍色漆片
    1包，內有藍色漆片，層次共4層，由外而內依序為透明層、
    藍色層、灰色層、銀色金屬層、取該藍色漆片之透明層、藍
    色層合併鑑定，予以編號C1-1】，將編號A2-1、編號B3-1與
    編號C1-1比鑑，結果如下：
  ⑴鏡檢比對：編號A2-1、編號B3-1之外觀及型態與編號C1-1略
    有差異。
  ⑵成分分析：①因編號A2-1檢體量微，僅以紅外線光譜分析法及
    掃瞄式電子顯微鏡/X射線能譜分析法分析結果，檢出聚酯（
    Polyester）樹脂、填充劑硫酸鋇（BaSO4）及無機顏料二氧
    化鈦（TiO2）等成分。②因編號B3-1檢體量微，僅以紅外線
    光譜分析法及掃瞄式電子顯微鏡/X射線能譜分析法分析結果
    ，檢出丙烯酸類-胺基甲酸酯-聚（丙烯腈-丁二烯-苯乙烯）
    【Acrylic-Urethane-（ABS）】樹脂及無機顏料二氧化鈦（
    TiO2）等成分。③編號C1-1經以紅外線光譜分析法、掃瞄式
    電子顯微鏡/X射線能譜分析法及熱裂解氣相層析/質譜分析
    法分析結果，檢出丙烯酸類-聚酯-胺基甲酸酯（Acrylic-Po
    lyester-Urethane）樹脂等成分。
  ⑶研判：編號A2-1、編號B3-1與編號C1-1不相似。此有該局109
    年12月30日刑鑑字第1090091041號鑑定書1份附卷可參（見
    本院卷第49至52頁）。由此可知，A車與C車上找到之外來藍
    色轉移漆與B車車身油漆並不相符，且卷內除被告、證人劉
    德寶、黃崧瑋之筆錄、道路交通事故調查報告表㈠暨㈡、現場
    圖、現場照片外，並無行車記錄器或（路口）監視錄影畫面
    可供查證，是現階段尚無從認定本案交通事故發生時B車曾
    與A車、C車發生碰撞。至證人黃崧瑋於偵查時固證稱：被害
    人陳世榮騎乘B車往左偏一點就撞上被告的A車腳踏墊附近等
    語（見相卷第70頁），惟考量本案交通事故事發突然，證人
    黃崧瑋亦為本案交通事故之利害當事人，其證詞是否客觀、
    公正、正確，實非無疑，是在無其他事證相佐下，實不足逕
    採為本案事實之認定。
  ⒊據證人劉德寶於偵訊時具結證稱：被告左轉後，後面有2輛機
    車因此閃避不及就撞上，事情發生的太快，被告的車一轉，
    我就聽到碰一聲等語（見相卷第66頁），可見本案事發原因
    ，係被告於起駛時，未注意並禮讓行進中車輛，貿然左轉，
    導致左後方之被害人陳世榮騎乘B車因此閃煞不及，重心不
    穩人車倒地，顯係一連串未間斷之進程，除「A車貿然左轉
    」、「B車見狀閃避不及而重心不穩而人車倒地」外，並無
    其餘肇事因素介入。從而，被告本案之過失行為當與被害人
    陳世榮死亡結果間具有相當因果關係而無異常偏離情事，被
    告就其過失行為所應負之刑事責任自不能因未與被害人陳世
    榮騎乘B車發生碰撞而予以解免。
　⒋至辯護人為被告辯護稱：黃崧瑋騎乘C車有碰撞被害人陳世榮
    騎乘B車，被害人陳世榮死亡結果應是黃崧瑋碰撞所造成的
    ，而與被告無關等語（見本院卷第71頁）。惟從上開內政部
    警政署刑事警察局109年12月30日刑鑑字第1090091041號鑑
    定書(見本判決前貳、一、㈣、⒉所述)，可見C車上之外來藍
    色轉移漆與B車車身油漆並不相符。且道路交通事故現場圖
    固有顯示A車、B車、C車相對位置，然B車於事發後已經移動
    位置，又現場所遺留之煞車痕全長3.8公尺，依據現場跡證
    及筆錄綜合研判，無法確認為何車輛煞車之痕跡乙節，有苗
    栗縣警察局苗栗分局110年5月3日栗警五字第1100013136號
    函附職務報告1份附卷可稽（見本院卷第125至127頁）。此
    外，卷內除被告、證人劉德寶、黃崧瑋之筆錄、道路交通事
    故調查報告表㈠暨㈡、現場圖、現場照片外，並無行車記錄器
    或（路口）監視錄影畫面可供查證，是現階段尚無從認定本
    案交通事故發生時B車曾與C車發生碰撞。故辯護人上開所稱
    ，顯然無據。退步言之，縱認被害人陳世榮騎乘B車曾與證
    人黃崧瑋騎乘C車發生碰撞，然本案交通事故仍是起因被告
    騎乘A車自路邊起駛時，未注意及禮讓行進中車輛，導致左
    後方行進中之B車、C車閃避不及所連環造成，係一連串未間
    斷之進程，是C車縱有碰撞B車，亦非獨立於被告上揭過失行
    為之外，單獨發生被害人陳世榮過失致死之因素，此顯非因
    果關係中斷之事由。因此，被告之過失行為與被害人陳世榮
    死亡間自具有相當因果關係（詳如前述）。辯護人上開所辯
    ，自難採信。
  ㈤綜上所述，被告所辯均屬無稽，被告過失致死犯行，事證明
    確，堪以認定，應予依法論科。
二、論罪科刑：
  ㈠核被告所為，係犯刑法第276條過失致人於死罪。
  ㈡按被告在犯罪未發覺之前，向該管公務員告知其犯罪，而不
    逃避接受裁判，即與刑法第62條規定之自首條件相符，不以
    言明自首並願受裁判為必要。又刑事訴訟之本質，不能期待
    被告自己證明自己犯罪，是自首者於自首後，又為與其初供
    不一致之陳述，甚至否認其有過失或犯罪，仍不能動搖其自
    首之效力（最高法院73年度台上字第629號、88年度台上字
    第877號判決意旨參照）。經查，被告於肇事後，在有偵查
    犯罪權限之人知悉犯罪人之前，停留於現場，並向嗣後獲報
    到場處理之警員自首為肇事人，表示願接受裁判等情，有苗
    栗縣警察局苗栗分局警備隊道路交通事故肇事人自首情形紀
    錄表1份在卷可參（見相卷第42頁），係對未發覺之罪自首
    而接受裁判，爰依刑法第62條前段之規定，減輕其刑。至被
    告於本院審理中雖以前詞置辯並否認犯行，然揆諸前揭判決
    意旨，此乃被告刑事防禦權之正當行使，尚無足動搖自首之
    效力，附此敘明。
  ㈢爰審酌被告騎車自路邊起駛時，未注意及禮讓行進中車輛先
    行，因而肇事並致被害人陳世榮受有前載嚴重傷勢，甚至送
    醫急救後仍不幸身亡，其行為不僅侵害被害人陳世榮生命法
    益，更使被害人家屬突遭失去親人之傷痛，犯罪情節難謂輕
    微；復參酌被告犯後始終否認犯行，且迄今未與被害人家屬
    達成和解，賠償損失以盡力彌補犯罪所生損害，態度不佳，
    所為殊有不該，應予非難，暨本案交通事故之發生，經鑑定
    被告為「肇事原因」、被害人陳世榮、證人黃崧瑋則均「無
    肇事因素」，有交通部公路總局新竹區監理所竹苗區車輛行
    車事故鑑定會鑑定意見書、交通部公路總局車輛行車事故鑑
    定覆議會覆議意見書各1份附卷可稽（見偵卷第17至23、53
    至57頁）；惟念被告此前並無犯罪前科，有臺灣高等法院被
    告前案紀錄表在卷可佐，可見其素行良好，兼衡被告於本院
    審理中自陳之智識程度、家庭生活經濟狀況（見本院卷第18
    5至186頁）、及被害人家屬、告訴代理人對於本案刑度意見
    （見本院卷第25、71頁）等一切情狀，量處如主文所示之刑
    ，以期相當。
據上論斷，應依刑事訴訟法第299條第1項前段，刑法第276條、
第62條前段，刑法施行法第1條之1第1項，判決如主文。
本案經檢察官廖倪凰提起公訴，檢察官簡泰宇、彭郁清到庭執行
職務。
中　　華　　民　　國　　110 　年　　10 　　月　　5　　日
                  刑事第三庭  審判長法　官  魏宏安
　　　　　　　　　                  法  官  朱俊瑋
　　　　　　　　　                  法  官　許文棋
以上正本證明與原本無異。　　　　　　　　　　　　　　　　如不服本判決應於收受判決後20日內向本院提出上訴書狀，並應敘述具體理由。其未敘述上訴理由者，應於上訴期間屆滿後20日內向本院補提理由書(均須按他造當事人之人數附繕本)「切勿逕送上級法院」。告訴人或被害人如對本判決不服者，應具備理由請求檢察官上訴，其上訴期間之計算係以檢察官收受判決正本之日期為準。　　　　　　　　　　　　　　　　　　　　　　　
       　　                     　　書記官　周曉羚
中　　華　　民　　國　　110 　年　　10　　月　　5 　　日
附錄論罪科刑法條：
刑法第276條
中華民國刑法第276條
因過失致人於死者，處 5 年以下有期徒刑、拘役或 50 萬元以
下罰金。